Carlos Andres Gomez Cadavid

Medellín, Colombia · linkedin.com/in/carlos-andres-gomez-cadavid · +57 3177179661 · agc1921.github.io/portafolio · cangoc180@gmail.com

Soy un desarrollador web apasionado con experiencia en la creación de soluciones digitales prácticas y efectivas. Mi enfoque se centra en el desarrollo frontend, donde cuento con habilidades sólidas, especialmente en el uso de frameworks como Angular y Vue. Siempre estoy interesado en aprender y mantenerme al día con las últimas tendencias en el mundo del desarrollo web, me caracterizo por trabajar en equipo para los objetivos.

EXPERIENCIA PROFESIONAL

Nuvant S.A.S. Sabaneta, Colombia Mayo 2024–Actual

Desarrollador frontEnd

- Consumir APIs y manejar datos desde el frontend.
- Configurar y manejar rutas y navegación.
- Integrar librerías y herramientas de terceros.
- Implementación de funcionalidades framework como Angular.
- Como Desarrollador Frontend, trabajé en la creación de interfaces de usuario utilizando Angular. Enfocado en desarrollar experiencias web interactivas, responsivas y atractivas.

Sinapsis Sabaneta, Colombia Enero 2022-Abril 2024

Desarrollador frontEnd

- Consumir APIs y manejar datos desde el frontend.
- Configurar y manejar rutas y navegación.
- Integrar librerías y herramientas de terceros.
- Implementación de funcionalidades framework como Angular y Vue.
- Creación de interfaces de usuario utilizando HTML, CSS, JavaScript, Angular, Vue. Enfocado en desarrollar experiencias web interactivas, responsivas y atractivas.

EDUCACIÓN

INTITUTO TECNOLOGICO METROPOLITANO

Sistemas De Información

Medellín, Colombia

Febrero 2016–Septiembre 2022

SKILLS ADICIONALES

- Diplomado En Desarrollo Web International Labour Organization
- Angular Pro Udemy
- Angular De Cero A Experto Udemy
- Curso de Ingles con propositios especificos TIC -International Labour Organization

- Node De Cero A Experto Udemy
- <u>Vue De Cero A Experto</u> Udemy
- <u>TypeScript</u> Udemy
- Principos Solid Y Clean Code Udemy